【裁判字號】    90,訴,715
【裁判日期】    901003
【裁判案由】    偽造文書等
【裁判全文】
臺灣板橋地方法院刑事判決                            九十年度訴字第七一五號
    公  訴  人  臺灣板橋地方法院檢察署檢察官
    被      告  甲○○
右列被告因偽造文書等案件，經檢察官提起公訴（九十年度偵字第五三三九號），本
院判決如左：
    主  文
甲○○行使偽造私文書，足以生損害於他人，處有期徒刑陸月，如易科罰金，以參佰
元折算壹日；緩刑貳年。
扣案乙○○身分証上照片欄變造之甲○○照片壹張、名片貳張、金融卡壹張、所偽造
於第一商業銀行新店分行印鑑卡上之「乙○○」署押及印文各壹枚均沒收。
    事  實
一、甲○○意圖為自己不法之所有，於民國（下同）八十九年三、四月間，在台北縣
    三重市○○○路一四五巷八弄二號三樓，竊取與其同住之表弟乙○○所有之身分
    證得手，進而基於變造特種文書之概括犯意，於八十九年六月廿七日，在台北市
    ○○路一五五巷六一號，以剪貼自己照片後影印之方式，變造乙○○之身分証影
  本，並持之前往台北縣店市○○路五之一號大文山新店有線公司應徵記者職務而
    行使之，足生損害於乙○○及大文山新店有線公司。復於八十九年七月廿六日，
    在台北市萬華區某不詳店內，委請不知情之刻印者，偽刻乙○○之印章一枚，於
    同日（八十九年七月廿六日）至台北縣新店市○○路○段一三四號第一商業銀行
    新店分行，持乙○○（未變造之）身分証，偽造乙○○之署押一枚及印文一枚於
    印鑑卡上，向第一商業銀行申辦存款帳戶而行使之，並領有金融卡一張使用，足
    生損害於乙○○及第一商業銀行。復於九十年三月七日，於台北市○○路一五五
    巷六一號其租屋處，以換貼自己照片之方式變造前揭身分証。嗣於九十年三月八
    日二十三時四十分許，在台北縣中和市○○路九號前，為警查獲，並扣得變造身
    分證、金融卡各一張、冒用乙○○身分之名片二張。
二、案經乙○○訴由台北縣警察局中和分局報請臺灣板橋地方法院檢察署檢察官偵查
    起訴。
    理  由
一、右揭事實，業據被告甲○○於偵查及本院審理時坦承不諱，核予告訴人乙○○與
    本署偵查及警訊中之指訴相符，復有變造身分證、身分証影本、金融卡各一張、
    冒用乙○○身分之名片二張、印鑑卡影本扣案可為佐證，被告罪證明確，犯行洵
    堪認定，應予依法論科。
二、核被告所為，係犯刑法第三百二十條第一項、第二百十二條、第二百十條、第二
    百十六條之罪。
（一）被告偽造印文、署押之行為，係偽造私文書（印鑑卡）之部分行為，其變造特
      種文書（身分証影本）、偽造私文書後，復持以行使，其變造、偽造之低度行
      為，分別為行使之高度行為吸收，均不另論罪。
（二）被告所為行使變造身分証影本、變造身分証之行為，時間緊接，所犯罪名相同
      ，顯係出於概括之犯意為之，為連續犯，爰依刑法第五十六條之規定以行使偽
      造特種文書之一罪論，並加重其刑。
（三）其所犯竊盜罪、連續行使偽造特種文書、行使偽造私文書行為間，有方法結果
      之牽連關係，為牽連犯，應從一較重之行使偽造私文書行為處斷。
（四）爰審酌被告犯罪之動機、目的、所生之危害及犯罪後之態度等一切情狀，量處
      如主文所示之刑，並諭知易科罰金之折算標準，以資懲儆。
（五）查被告前未曾受有期徒刑以上刑之宣告，有台灣高等法院檢署處刑案紀錄簡覆
      表在卷可稽，經此教訓應知警惕，當無再犯之虞，本院因認對被告所處之刑，
      以暫不執行為適當，爰併予宣告緩刑二年，以啟自新。
三、扣案乙○○身分証上照片欄變造之甲○○照片一張、名片二張，係被告所有，且
    為供犯罪所用之物，金融卡一張，係犯罪所得之物，所偽造於第一商業銀行新店
    分行印鑑卡上之乙○○署押及印文各一枚，係所偽造之印文，均依法宣告沒收。
    至所偽造之印章一枚，業經丟棄銷燬，亦據被告陳明，所偽造之印鑑卡私文書，
    已交付銀行收受，而非被告所有，依法不得宣告沒收。
據上論斷，應依刑事訴訟法第二百九十九條第一項前段，刑法第五十六條、第三百二
十條第一項、第二百十二條、第二百十條、第二百十六條、第五十五條後段、第七十
四條第一款、第二百十九條、第三十八條第一項第二、三款，罰金罰鍰提高標準條例
第一條前段、第二條，判決如主文。
本案經檢察官李嘉明到庭執行職務
中      華      民      國    九十      年      十      月      三      日
                                臺灣板橋地方法院刑事第三庭
                                    法  官  畢  乃  俊
右正本證明與原本無異
如不服本判決，應於判決送達後十日內，向本院提出上訴狀。
                                    書記官  張  家  榮
附錄本案所犯法條全文
中華民國刑法第三百二十條
(普通竊盜罪、竊佔罪)
意圖為自己或第三人不法之所有，而竊取他人之動產者，為竊盜罪，處五年以下有期
徒刑、拘役或五百元以下罰金。
意圖為自己或第三人不法之利益，而竊佔他人之不動產者，依前項之規定處斷。
前二項之未遂犯罰之。
中華民國刑法第二百一十二條
(偽造變造特種文書罪)
偽造、變造護照、旅券、免許證、特許證及關於品行、能力服務或其他相類之證書、
介紹書，足以生損害於公眾或他人者，處一年以下有期徒刑、拘役或三百元以下罰金
。
中華民國刑法第二百一十條
(偽造變造私文書罪)
偽造、變造私文書，足以生損害於公眾或他人者，處五年以下有期徒刑。
中華民國刑法第二百一十六條
(行使偽造變造或登載不實之文書罪)
行使第二百十條至第二百十五條之文書者，依偽造、變造文書或登載不實事項或使登
載不實事項之規定處斷。


司法院資訊處製作；財團法人民間司法改革基金會備份。
